【裁判字號】    97,易,2268
【裁判日期】    970731
【裁判案由】    傷害
【裁判全文】
臺灣板橋地方法院刑事判決              97年度易字第2268號
公  訴  人  臺灣板橋地方法院檢察署檢察官
被      告  甲○○
選任辯護人 方伯勳律師
           李建慶律師
           謝思賢律師
上列被告因傷害案件，經檢察官聲請簡易判決處刑（九十七年度
偵字第一○○八五號），本院認不宜逕以簡易判決處刑，改行通
常程序審理，判決如下：
    主  文
本件公訴不受理。
    理  由
一、公訴意旨略以：被告甲○○與乙○○、劉素真均係位於臺北
    縣三重市○○街二一○巷二十一號大樓之住戶，民國九十七
    年一月十七日上午十一時五十分許，乙○○與劉素真返回上
    址三樓住處時，於一樓樓梯遇見居住於二樓之甲○○下樓外
    出，甲○○見二人來到，不知為何，以身將樓梯通道擋住，
    阻止乙○○與劉素真上樓，乙○○與劉素真見狀，因不欲與
    甲○○發生爭執，遂穿越甲○○與牆壁間之縫隙，欲繞過甲
    ○○上樓，詎甲○○竟基於傷害之犯意，出拳毆打乙○○，
    乙○○突遭甲○○毆打，遂出手反擊並將甲○○壓制在地，
    並告知甲○○，若其鬆手後，不可再對其毆打，詎甲○○起
    身後，隨即復揮拳毆打乙○○，致使乙○○受有臉部及脖子
    紅腫、脖子及右手掌表淺性傷口等傷害。乙○○再遭甲○○
    毆打，僅得出手反擊並將甲○○再次壓制在地，劉素真則在
    一旁勸阻，並勸乙○○放開甲○○，甲○○於起身後與乙○
    ○發生口頭爭吵，一旁之蕭仁和見二人發生肢體衝突，遂報
    警處理，經警趕赴現場後，因而查獲上情（乙○○、劉素真
    涉嫌傷害部分，另為不起訴處分）。因認被告係涉犯刑法第
    二百七十七條第一項之傷害罪嫌等語。
二、按告訴乃論之罪，告訴人於第一審辯論終結前得撤回其告訴
    ，又告訴經撤回者，應諭知不受理之判決，刑事訴訟法第二
    百三十八條第一項、第三百零三條第三款定有明文。
三、本件告訴人乙○○告訴被告甲○○傷害案件，公訴意旨認係
    犯刑法第二百七十七條第一項之傷害罪嫌，依同法第二百八
    十七條前段之規定，須告訴乃論。茲據告訴人於檢察官提起
    公訴後，與被告達成和解接受被告之道歉，乃當庭向本院表
    明並具狀同意撤回對於被告之告訴，有卷附本院九十七年七
    月二十三日訊問筆錄及撤回刑事告訴狀可稽。揆諸上開說明
    ，爰不經言詞辯論，逕為不受理判決之諭知。
四、據上論斷，應依刑事訴訟法第四百五十二條、第三百零三條
    第三款、第三百零七條，判決如主文。
中    華    民    國    97    年    7     月    31    日
                  臺灣板橋地方法院刑事第十八庭
                              法  官 王綽光
以上正本證明與原本無異。
如不服本判決，應於送達後10日內向本院提出上訴狀（須附具理
由及繕本）。
                              書記官 許清秋
中    華    民    國    97    年    8     月    4     日


司法院資訊處製作；財團法人民間司法改革基金會備份。
